【裁判字號】    98,上訴,4965
【裁判日期】    990225
【裁判案由】    毒品危害防制條例
【裁判全文】
臺灣高等法院刑事判決                98年度上訴字第4965號
上  訴  人
即  被  告  甲○○
上列上訴人因毒品危害防制條例案件，不服臺灣基隆地方法院98
年度訴字第1000號，中華民國98年10月23日第一審判決（起訴案
號：臺灣基隆地方法院檢察署98年度毒偵字第1550號），提起上
訴，本院判決如下：
    主  文
上訴駁回。
    事  實
一、甲○○前因施用毒品案件，經觀察、勒戒後，認有繼續施用
    毒品之傾向，裁定令入戒治處所施以強制戒治，於民國93年
    4 月14日期滿執行完畢，並經台灣基隆地方法院以91年度訴
    緝字第14號為免刑判決確定；復因(一)施用第一、二級毒品案
    件，經同院以94年度基簡字第94號判決分別判處有期徒刑6
    月及4月，應執行有期徒刑9月確定；再因(二)施用第一、二級
    毒品案件，由同院以94年度訴字第458 號判決分別判處有期
    徒刑5月、7月，應執行有期徒刑1 年確定；上開(一)、(二)案件
    接續執行，甫於95年8 月14日縮短刑期假釋出監，所餘刑期
    並付保護管束。嗣甲○○於假釋期間，(三)犯竊盜案件，經台
    灣基隆地方法院以96年度基簡字第445 號判決分別判處拘役
    10日、15日、25日，應執行拘役40日，另撤銷假釋而執行殘
    刑5 月19日。其後，因中華民國96年罪犯減刑條例於公布施
    行，(二)、(三)案經同院以96年度聲減字第139 號裁定減刑，並
    定應執行有期徒刑6月，拘役24日確定，甫於96年8月8 日縮
    刑期滿執行完畢（構成累犯）；再因(四)竊盜案件，由本院以
    96年度上易字第2312號判決分別判處4次有期徒刑1月，應執
    行有期徒刑4 月確定；復因(五)施用毒品案件，經本院以96年
    度上訴字第2978號判決判處有期徒刑8月，減為有期徒刑4月
    確定。(四)、(五)案經本院以97年度聲字第1562號裁定應執行有
    期徒刑7月，於97年10月1日執行完畢。
二、詎甲○○猶未戒除毒癮，基於施用第一級毒品之犯意，於98
    年8月22日晚間8時許，在基隆市中山區○○○路51巷28號住
    處內，以將海洛因摻水置入針筒，而注射身體靜脈血管之方
    式，施用第一級毒品海洛因1 次。嗣於98年8月23日下午5時
    20分許，在基隆市○○區○○路及南新街口為警查獲，並扣
    得第一級毒品海洛因1包（毛重0.259公克，驗餘淨重：0.05
    76公克），而悉上情。
三、案經基隆市警察局第一分局報請臺灣基隆地方法院檢察署檢
    察官偵查起訴。
    理  由
一、以下所引證據，經本院當庭提示，檢察官、上訴人即被告甲
    ○○對於被告以外之人於審判外之言詞及書面陳述，均表示
    無意見，同意作為證據（本院卷第30反頁），且本院審酌該
    言詞陳述或書面陳述作成時，並無違法或不當之狀況，依刑
    事訴訟法第159條之5第1 項規定，均有證據能力，合先敘明
    。
二、訊據被告雖對於上開時、地施用第一級毒品海洛因1 次事實
    坦承不諱，惟辯稱，其係自首云云。然查：上開事實，業據
    被告坦承不諱，且被告為警查獲後採集之尿液經送驗結果呈
    現嗎啡之陽性反應，有基隆市警察局第一分局偵辦毒品案件
    尿液檢體對照表及台灣尖端先進生技醫藥股份有限公司濫用
    藥物檢驗報告各1份（毒偵1550號第7、31頁）附卷可稽。且
    扣案白色粉末1 袋（驗餘淨重0.0576公克），經警依煙毒品
    檢驗包初步檢驗結果，呈嗎啡、海洛因反應，再送交通部民
    用航空局航空醫務中心鑑驗結果，確含第一級毒品海洛因成
    份，有基隆市警察局第一分局南榮路派出所查獲涉嫌毒品危
    害防制條例毒品初步鑑驗報告單、交通部民用航空局航空醫
    務中心98年9月10日航藥鑑字第0984547號毒品鑑定書（同上
    卷第18、32頁）各乙份附卷可佐。復有毒品照片2 紙（同上
    卷第19頁）可證，足認被告自白與犯罪事實相符。
三、證人即查獲警員黃俊皇、李守仁到庭均證稱：我們轄區有竊
    案，故在基隆市○○路與南興街口埋伏隨機盤查，發現被告
    形跡可疑，利用電腦查詢得知被告為毒品人口，遂懷疑他有
    毒品，就問他身上有無毒品，被告就拿出來（本院卷第40正
    、反頁）。李守仁等人因查緝竊案而埋伏在上開地點，因被
    告神色慌張，合理懷疑其有犯罪嫌疑，遂依警察職權行使法
    第6 條規定，對被告盤查其身分，因此得知被告前為列管毒
    品人口，故懷疑被告身上有毒品，遂詢問被告有無毒品，而
    查獲本件。參以被告於警詢時，供述：最後1 次施用毒品在
    96年年底家中（同上卷第11頁），尚否認查獲前有施用第一
    級毒品海洛因犯行，足證被告並無於犯罪偵查機關未發覺前
    ，向基隆市警察局第一分局警員自首，並願接受裁判，因而
    查獲本案。被告所辯，要無足取。本件犯罪事證明確，犯行
    洵堪認定，應依法論科。
四、核被告所為，係犯毒品危害防制條例第10條第1 項施用第一
    級毒品罪。被告持有海洛因之低度行為，為施用海洛因之高
    度行為所吸收，不另論罪。被告有事實欄所載論罪科刑執行
    完畢情形，有本院被告前案紀錄表乙份附卷可查，其於有期
    徒刑執行完畢後5 年內，故意再犯本件有期徒刑以上之罪，
    為累犯，應依刑法第47條第1項加重其刑。
五、原審以被告犯罪事證明確，適用毒品危害防制條例第10條第
    1項、刑法第47條第1項規定，並認被告已有多次施用毒品前
    科，仍不知戒除，及犯後坦承犯行，且施用毒品僅戕害己身
    ，未危及他人等一切情狀，量處有期徒刑7 月，並沒收銷燬
    扣案毒品海洛因及沒收包裝上開海洛因之外包裝袋。經核其
    認事用法，俱無違誤，量刑亦屬妥適。被告徒以自首上訴，
    已如前述，核無理由，自應駁回。
據上論斷，應依刑事訴訟法第368條，判決如主文。
本案經檢察官吳國南到庭執行職務。
中    華    民    國    99    年    2     月    25    日
                  刑事第二庭審判長法  官 洪光燦
                                  法  官 楊照男
                                  法  官 李麗玲
以上正本證明與原本無異。
如不服本判決，應於收受送達後10日內向本院提出上訴書狀，其
未敘述上訴之理由者並得於提起上訴後10日內向本院補提理由書
（均須按他造當事人之人數附繕本）「切勿逕送上級法院」。
                                  書記官 廖婷璇
中    華    民    國    99    年    2     月    25    日
附錄：本案論罪科刑法條全文
毒品危害防制條例第10條第1項
施用第一級毒品者，處 6 月以上 5 年以下有期徒刑。

司法院資訊處製作；財團法人民間司法改革基金會備份。
